【裁判字號】    92,易,2377
【裁判日期】    921119
【裁判案由】    竊盜
【裁判全文】
臺灣臺中地方法院刑事判決                        九十二年度易字第二三七七號
    公  訴  人  臺灣臺中地方法院檢察署檢察官
    被      告  甲○○  男  二.
             已死亡） 生前.
                丙○○  男  三.
右列被告等因竊盜案件，經檢察官提起公訴（九十二年度偵字第一四○八五號、第一
二九二二號），本院判決如左：
    主  文
丙○○共同竊盜，處有期徒刑陸月，如易科罰金，以佰元折算壹日。
甲○○部分公訴不受理。
    事  實
一、丙○○與甲○○（業於民國九十二年七月十七日死亡）共同基於意圖為自己不法
    所有之犯意聯絡，於九十二年六月二十六日上午十一時三十分許，在臺中縣梧棲
    鎮○○路○段四○四號前道路旁，共同以徒手搬運方式，接續竊取臺中縣梧棲鎮
    公所所有裝置於該處道路旁之水溝蓋四個（價值計約新臺幣（下同）四千四百元
    ），得手後將水溝蓋放置於丙○○所騎乘車牌號碼為ＤＯＮ－五六一號之重型機
    車腳踏板上，適臺中縣警察局清水分局警員張德財行經該處發現上情，當場查獲
    丙○○，並扣得上開水溝蓋四個，甲○○則趁隙逃逸。
二、案經臺中縣警察局清水分局報告臺灣臺中地方法院檢察署檢察官偵查起訴。
    理  由
壹、有罪部分：
一、訊據被告丙○○對於右揭事實坦承不諱，核與證人即臺中縣梧棲鎮公所技正蔡垂
    忠於警詢、偵查中及臺中縣警察局清水分局警員張德財於偵審中證述情節相符，
    並有現場照片六張及贓物認領保管收據一紙在卷可稽，足認被告丙○○之自白確
    與事實相符，堪可採信。本案事證明確，被告犯行堪以認定。
二、查，被告丙○○及甲○○二人將右揭裝置於道路旁之水溝蓋，竊取搬運置放於被
    告丙○○所騎乘之機車上，該等水溝蓋自已置於被告二人實力支配之下，是核被
    告丙○○所為，係犯刑法第三百二十條第一項之竊盜罪。被告丙○○與甲○○二
    人間，就右述竊盜犯行，具有犯意之聯絡與行為之分擔，均為共同正犯。又被告
    丙○○係與被告甲○○於密切接近之時間地點實施上開竊取水溝蓋犯行，侵害同
    一法益，各行為之獨立性極為薄弱，依一般社會健全觀念，在時間差距上，難以
    強行分開，在刑法評價上，以視為數個舉動之接續施行，合為包括之一行為予以
    評價，較為合理，應屬接續犯，而為包括之一罪。爰審酌被告丙○○犯罪之動機
    、目的、手段、所竊得之財物雖僅有水溝蓋四個，價值非鉅，並已經臺中縣梧棲
    鎮公所人員領回，惟被告丙○○與甲○○二人竊取原裝置於道路旁之水溝蓋，使
    該等水溝蓋所在位置因而出現凹洞，具有影響行人步行及車輛行駛安全之虞，此
    有卷附之現場照片五張在卷可憑，足認被告丙○○惡行非輕，及被告丙○○犯罪
    後於本院審理中坦承犯行之態度等一切情狀，量處被告丙○○如主文所示之刑，
    並諭知易科罰金之折算標準。檢察官於本院審理中具體求處被告丙○○有期徒刑
    十月，本院斟酌其竊盜所得之財物價值僅約四千四百元，尚非甚鉅，及其犯罪後
    於本院審理中坦承犯行之態度等情狀，認檢察官求處被告丙○○有期徒刑十月，
    尚嫌過重，附此敘明。
貳、公訴不受理部分：
一、公訴意旨略以：被告甲○○基於意圖為自己不法所有之概括犯意，先於九十二年
    六月六日六時許，侵入臺中縣梧棲鎮○○○街三○七號三樓（侵入住宅部分未據
    告訴）乙○○住處，以徒手方式竊取乙○○所有置於上址房屋客廳內之梧棲農會
    提款卡及匯豐銀行信用卡各一張、金牌五面及現金五千元，得手後復持上開提款
    卡至臺中縣梧棲鎮臺中商業銀行提款機接續提款三次，共計領得現金七千元。嗣
    復與具共同犯意聯絡之丙○○，於同年六月二十六日十一時三十分許，在臺中縣
    梧棲鎮○○路○段四○四號前路旁，由甲○○徒手竊取置於上址梧棲鎮公所所有
    之水溝蓋四個後，再由丙○○將上開水溝蓋搬置於其騎乘之車號ＤＯＮ－五六一
    號重型機車之腳踏板上，渠二人於準備離開現場之際，適為臺中縣警察局清水分
    局警員張德財發現，而當場查獲丙○○，並扣得水溝蓋四個，甲○○則趁隙逃逸
    ，因認被告甲○○涉犯刑法第三百二十條第一項之竊盜罪嫌及刑法第三百三十九
    條之二第二項之以不正方法由自動付款設備取得他人之物罪嫌等語。
二、按被告死亡者，應諭知不受理之判決，並得不經言詞辯論為之，刑事訴訟法第三
    百零三條第五款、第三百零七條，分別定有明文。查，被告甲○○已於九十二年
    七月十七日死亡，有被告之法務部戶役政連結作業系統個人基本資料及戶籍資料
    各一份在卷可憑，依照上開說明，爰不經言詞辯論，諭知被告甲○○不受理之判
    決。
據上論斷，應依刑事訴訟法第二百九十九條第一項前段、第三百零三條第五款、第三
百零七條，刑法第二十八條、第三百二十條第一項、第四十一條第一項前段，罰金罰
鍰提高標準條例第一條前段、第二條，判決如主文。
中      華      民      國    九十二    年     十一     月     十九     日
         臺灣臺中地方法院刑事第十庭
                                         審判長法  官    郭  瑞  祥
                                               法  官    蔡  建  興
                                               法  官    江  奇  峰
右正本證明與原本無異。
如不服本判決，應於判決送達後十日內向本院提出上訴狀，上訴於臺灣高等法院臺中
分院( 須附繕本 )。
                                               書記官
中      華      民      國    九十二    年     十一     月     二十     日
附錄論罪科刑法條
刑法第三百二十條第一項：
意圖為自己或第三人不法之所有，而竊取他人之動產者，為竊盜罪，處五年以下有期
徒刑、拘役或五百元以下罰金。


司法院資訊處製作；財團法人民間司法改革基金會備份。
